臺灣臺南地方法院刑事判決　　　　　　　 94年度訴字第687號
公　訴　人　臺灣臺南地方法院檢察署檢察官
被　　　告　甲○○
　　　　　　　　　　(另案在臺灣臺南看守所附設勒戒所觀察
指定辯護人　蔡信泰　律師
上列被告因違反槍砲彈藥刀械管制條例案件，經檢察官提起公訴
（94年度偵字第2422號），本院判決如下：
    主    文
甲○○未經許可，持有可發射子彈具有殺傷力之改造手槍，處有
期徒刑年貳月，併科罰金新臺幣伍萬元，罰金如易服勞役，以
新臺幣玖佰元即銀元佰元折算壹日，扣案如附表編號一所示之
改造手槍壹支沒收；又未經許可，製造子彈，處有期徒刑壹年貳
月，併科罰金新臺幣貳萬元，罰金如易服勞役，以新臺幣玖佰元
即銀元佰元折算壹日，扣案如附表編號三所示之子彈壹顆沒收
。應執行有期徒刑肆年貳月，併科罰金新臺幣陸萬元，罰金如易
服勞役，以新臺幣玖佰元即銀元佰元折算壹日；扣案如附表編
號一所示之改造手槍壹支及編號三所示之子彈壹顆均沒收。
    事    實
一、甲○○於民國九十三年初某日，向綽號「阿道」之不詳姓名
    、年籍之男子，以新臺幣五萬元之代價，購得如附表編號一
    所示具有殺傷力仿ＢＥＲＥＴＴＡ廠Ｍ９型半自動手槍改造
    之玩具手槍一支，及編號二供上述手槍用具有殺傷力之子彈
    一顆，其即未經許可而持有上開槍、彈；甲○○復另行起意
    ，於九十三年底某日，在臺南市○○路九三一號，未經許可
    ，將其購自某玩具模型店之子彈、鋼珠及火藥等物加以混合
    填充，以此方式製造如附表編號三所示所具有殺傷力之改造
    子彈二顆，嗣於九十四年二月三日十六時三十分許，為警持
    本院所核發之搜索票，在臺南市○○路九三一號查獲，並扣
    得上開具有殺傷力之槍、彈。
二、案經臺南縣警察局歸仁分局報告臺灣臺南地方法院檢察署檢
    察官偵查起訴。
    理    由
一、上開犯罪事實，業據被告甲○○於警詢時、偵查中及本院審
    理時均坦承不諱，並有如附表編號一至三所示之改造手槍一
    支（槍枝管制編號：0000000000號)、子彈共三顆扣案可資
    佐證；且扣案之槍枝及子彈，經送內政部警政署刑事警察局
    鑑驗結果，認手槍係由仿ＢＥＲＥＴＴＡ廠Ｍ９型半自動手
    槍製造之金屬玩具手槍換裝土造金屬槍管而成之改造手槍，
    機械性能良好，可擊發適用之子彈，認具殺傷力，扣案如附
    表編號二之子彈一顆認係具直徑約８．９ｍｍ土造金屬彈頭
    之土造子彈，經實際試射，可擊發，認具殺傷力，扣案如附
    表編號三之子彈二顆，認均係由玩具金屬彈殼加裝直徑約６
    ．０ｍｍ鋼珠而成之改造子彈，經採樣一顆試射，可擊發，
    認具殺傷力，有該局九十四年四月六日刑鑑字第○九四○○
    二七七五七號槍彈鑑定書乙份附卷可參。本件事證明確，被
    告犯行，堪以認定。
二、按被告行為後，槍砲彈藥刀械管制條例於九十四年一月二十
    六日經總統以華總一義字第○九四○○○一○一○一後修正
    公布，並於同年一月二十八日生效，而就持有改造手槍部分
    ，槍砲彈藥刀械管制條例第十一條第四項之條項業經刪除，
    並將該條項所規定之未經許可持有其他可發射子彈具有殺傷
    力之改造手槍罪移列至第八條第四項合併修正，修正前後之
    該罪構成要件雖無不同，惟修正後之刑度已由「一年以上七
    年以下有期徒刑，併科新臺幣七百萬元以下罰金」提高為「
    三年以上十年以下有期徒刑，併科新臺幣七百萬元以下之罰
    金」。查被告持有改造手槍係於九十四年二月三日經警查獲
    ，而被告持有改造手槍之犯行係屬繼續犯，應以其行為之終
    了日即九十四年二月三日為被告持有改造手槍之行為日，是
    本部分自無新舊法比較之問題，而應適用新法。又被告被訴
    違反槍砲彈藥刀械管制條例第十二條第一項、第四項之製造
    子彈、持有子彈之部分，則未於此次修正之列，亦無新舊法
    比較之問題，自應適用裁判時法，均併此敘明。
三、核被告所為，就持有如附表編號一之改造手槍部分，係違反
    槍砲彈藥刀械管制條例第八條第四項之持有具有殺傷力之改
    造手槍罪；就製造如附表編號三之子彈部分，係犯同法第十
    二條第一項之製造子彈罪；就持有如附表編號二之子彈部分
    ，係犯同法第十二條第四項之持有子彈罪。被告製造如附表
    編號三之子彈後之持有之低度行為為製造之高度行為所吸收
    ，不另論罪。被告以一持有之行為，同時觸犯未經許可，持
    有改造手槍罪及未經許可，持有子彈罪，為想像競合犯，應
    依刑法第五十五條之規定，從一較重之未經許可，持有改造
    手槍罪處斷。被告所犯持有改造手槍罪與製造子彈罪之間，
    犯意各別，構成要件不同，應分論併罰。爰審酌被告雖非法
    持有槍、彈，及製造子彈，嚴重威脅社會治安，惟未持上開
    槍、彈犯案，並於警詢、偵查中及本院審理時均坦承犯行，
    態度良好等一切情狀，各量處如主文所示之刑，罰金部分並
    均諭知如易服勞役之折算標準，並均定其應執行刑，罰金部
    分亦諭知如易服勞役之折算標準。
四、扣案如附表編號一之改造手槍一支及編號二、三之子彈，均
    為違禁物，除編號二之子彈一顆及編號三之子彈一顆，於內
    政部警政署刑事警察局鑑驗時已試射完畢，皆已不具殺傷力
    ，非屬違禁物，不另為沒收之諭知外，餘均應依刑法第三十
    八條第一項第一款規定宣告沒收。扣案如附表編號四至八所
    示之物，遍查全案卷證，無具體事證足以證明係被告持供犯
    本罪所用之物，而被告亦供承該批工具僅係放置於公司內之
    工具，並非製造子彈之工具 (見本院九十四年七月二十八日
    審判筆錄)，亦無從證明係屬違禁物，不另為沒收之諭知。
    又扣案如附表編號九、十之物經送內政部警政署刑事警察局
    鑑定，亦認無殺傷力 (見前開鑑驗通知書)，及附表編號十
    一至十三之物，均非屬違禁物，亦無證據證明係供犯本罪所
    用之物，均不另為沒收之諭知，併此敘明。
據上論斷，應依刑事訴訟法第二百九十九條第一項前段，槍砲彈
藥刀械管制條例第八條第四項、第十二條第一項、第四項，刑法
第十一條前段、第五十五條、第五十一條第五款、第七款、第九
款、第四十二條第二項、第三十八條第一項第一款，罰金罰鍰提
高標準條例第二條，現行法規所定貨幣單位折算新臺幣條例第二
條，判決如主文。
本案經檢察官王誠到庭執行職務。
中    華    民    國    94    年     8    月    11    日
                  刑事第七庭  審判長  法  官  蘇義洲
                                      法  官  朱中和
                                      法  官  徐文瑞
以上正本證明與原本無異。
如不服本判決，應於判決送達後十日內向本院提出上訴狀( 應附
繕本 )。
                                      書記官   李珍瑩
中    華    民    國    94    年     8    月    11    日
附表：
┌──┬────────┬──────┬────────┐
│編號│物      品      │數  量      │備註            │
├──┼────────┼──────┼────────┤
│一  │具殺傷力改造手槍│一支        │槍枝管制編號：  │
│    │                │            │0000000000      │
├──┼────────┼──────┼────────┤
│二  │具殺傷力之子彈  │一顆        │已試射完畢      │
├──┼────────┼──────┼────────┤
│三  │具殺傷力之子彈  │二顆        │其中一顆已試射完│
│    │                │            │畢，尚餘一顆    │
├──┼────────┼──────┼────────┤
│四  │虎鉗固定夾      │一座        │                │
├──┼────────┼──────┼────────┤
│五  │銼刀            │二支        │                │
├──┼────────┼──────┼────────┤
│六  │鋼刷            │二支        │                │
├──┼────────┼──────┼────────┤
│七  │手工具          │二支        │                │
├──┼────────┼──────┼────────┤
│八  │砂紙            │二張        │                │
├──┼────────┼──────┼────────┤
│九  │改造手槍 (半成品│五個        │                │
│    │)               │            │                │
├──┼────────┼──────┼────────┤
│十  │改造子彈(半成品)│十八顆      │                │
├──┼────────┼──────┼────────┤
│十一│彈殼            │一顆        │                │
├──┼────────┼──────┼────────┤
│十二│底火            │九十二個    │                │
├──┼────────┼──────┼────────┤
│十三│改造槍枝零件    │二個        │                │
└──┴────────┴──────┴────────┘
附錄法條：
槍砲彈藥刀械管制條例第八條第四項：
未經許可，持有、寄藏或意圖販賣而陳列第一項所列槍砲者，處
三年以上十年以下有期徒刑，併科新臺幣七百萬元以下罰金。
槍砲彈藥刀械管制條例第十二條第一項：
未經許可，製造、販賣或運輸子彈者，處一年以上七年以下有期
徒刑，併科新臺幣五百萬元以下罰金。
